---
title: "ggplot2 Basic in R"
author: "Lim wonki"
date: '2019. 06. 18. '
output: html_document
---

```{r setup, include=FALSE}
knitr::opts_chunk$set(echo = TRUE)
```

  <br>
  
##### **모든 내용의 출처는 [coder1252님의 블로그](https://m.blog.naver.com/coder1252/220931262683)입니다.**
***

## **목차**

  1. ggplot2 소개 <br>
      - 1.1 ggplot2란? <br>
      - 1.2 ggplot2의 핵심 - layer 추가 <br>
      - 1.3 레이어 추가를 통해 기본 그래프 그려보기 <br>
  <br>

  2. geom_bar <br>
      - 2.1 x축 값만 지정한 그래프 <br>
      - 2.2 x축, y축 값을 지정한 그래프 <br>
          - 2.2.1 기본 bar 그래프 <br>
          - 2.2.2 데이터의 종류를 한 그래프 안에 나눠서 표시해주는 bar 그래프 <br>
          - 2.2.3 데이터의 종류를 나눠 따로 표시해주는 bar 그래프 <br>
          - 2.2.4 데이터의 종류를 비율로 표시해주는 bar 그래프 <br>
          - 2.2.5 가로로 눕힌 bar 그래프 <br>
          - 2.2.6 복수의  데이터를 나란히 표현해주는 가로 그래프 <br>
          - 2.2.7 음수와 양수 막대 다르게 색상 입히기 <br>
          - 2.2.8 막대 그래프를 이용한 파이-도넛 차트 <br>
  <br>
  
  3. geom_boxplot <br>
      - 3.1 하나의 변수로 그래프 그리기 <br>
      - 3.2 두개의 변수로 그래프 그리기 <br>
      - 3.3 그래프 색/크기 바꾸기 <br>
      - 3.4 이상치(outlier) 색/모양 바꾸기 <br>
      - 3.5 평균 추가하기 <br>
  <br>
  
  4. geom_point / jitter <br>
      - 4.1 point와 jitter 함수의 차이 <br>
      - 4.2 높이조정 <br>
      - 4.3 너비조정 <br>
      - 4.4 위치고정 <br>
      - 4.5 색상 <br>
  <br>
      
  5. geom_line <br>
      - 5.1 기본구성 <br>
      - 5.2 색상 <br>
          - 5.2.1 단순 색상 구분 <br>
          - 5.2.2 변수구분 <br>
      - 5.3 라인타입 <br>
      - 5.4 선 굵기 <br>
      - 5.5 선 끝 모양 <br>
      - 5.6 계단형 그래프 <br>
  <br>
      
  6. geom_hline / vline / abline / segment <br>
      <br>
      
  7. geom_ribbon & area <br>
      <br>
      
  8. geom_errorbar <br>
      <br>

  9. geom_treemap <br>
      <br>
      
  10. geom_bin2d <br>
      <br>
  
  <br>
  
## **1. ggplot2 소개 **  
  
  <br>
  
####  **1.1 ggplot2란?**

  R 의 데이터 시각화 패키지로서 엑셀, 파워포인트와는 다르게 함수를 입력하여 그래프를 그릴 수 있습니다. <br>
  
  <br>
  
####  **1.2 ggplot2의 핵심 - layer 추가**

  ggplot2의 장점에는 여러가지가 있습니다. 일관된 기초 문법을 가지고 있으며, 함수가 직관적이고, <br>
  그래픽 시스템의 완성도가 높습니다. 그 중 주목할 만한 장점은 레이어 추가 방식입니다. <br>
  ggplot2 함수는 기본적으로 레이어를 추가하는 방식으로 그래프를 그려나갑니다.  패션에서 레이어드 룩과 같이 <br>
  ggplot2 함수도 레이어를 추가해 가면서 그래프를 꾸미고 정보를 더해 나갈 수 있습니다. <br>
  그래프를 제거하거나 변형시키는 것도 레이어추가를 통해 할 수 있습니다. 
  
  <br>
  
####  **1.3 레이어 추가를 통해 기본 그래프 그려보기**
  
  레이어를 추가하는 방법을 중심으로  ggplot2를 통해 그래프를 그려보겠습니다. <br>
  install.packages함수로 ggplot2를 다운로드 합니다.
다운받은 패키지를 library를 통해 불러옵니다.

  <br>


```{r}
library(ggplot2)
ggplot(data=pressure, aes(x=temperature, y=pressure))
```
  
  <br>
  
  R 내장 데이터인 pressure를 통해 좌표계를 그려주었습니다.
  
```{r}
library(ggplot2)

ggplot(data=pressure, aes(x=temperature, y=pressure))+
  geom_point()+
  geom_line()
```

  <br>
  
   +geom_point()+geom_line() 를 통해 어떤 타입의 그래프를 그릴지 설정 되었습니다. 좌표계에 포인트와 <br>
   라인 그래프가 추가된 것을 확인 할 수 있습니다. <br>
   
```{r}
library(ggplot2)

ggplot(data=pressure, aes(x=temperature, y=pressure))+
  geom_point(color='cyan', size=3)+
  geom_line(color='grey20', size=2)
```
  
  <br>
  
  이전 그래프에 색을 추가해 주었습니다. geom_point뒤의 ()안에서 자유롭게 색과 사이즈 설정이 가능합니다. <br>
  그러나 이 그래프 에서는 point가 line에 가려져 잘 보이지 않습니다. 
  
  <br>
  
```{r}
ggplot(data=pressure, aes(x=temperature, y=pressure))+
  geom_line(color='grey20', size=2) +
  geom_point(color='cyan', size=3)
```
  
  point를 가리지 않기 위해 함수에서 geom_point와 geom_line의 순서를 바꿔주었습니다. <br>
  line을 먼저 그린 뒤 그 위에 point를 그려주었기 때문에 point가 더 이상 가려지지 않습니다. <br>
  ggplot2 함수의 특징인 레이어 추가 방식을 잘 보여주는 좋은 예 입니다. <br>
  
  <br><br>
  
## **2. geom_bar 그래프 그리기**  
  
  <br>
  
  bar 그래프는 아래와 같이 우리가 익숙히 알고 있는 막대그래프 입니다. <br>
  이번 에는 ggplot2 패키지로 bar 그래프를 그리는 방법에 대해 알아보겠습니다. <br>
  
  <br>
  
  ggplot에서 bar 그래프를 그리는 방식에는 크게 두 가지가 있습니다. <br><br>

  첫째, x축의 값만 지정하여 빈도를 나타내는 그래프 <br>
  둘째, x축과 y축의 값을 각각 지정하여 그리는 그래프 <br>

  R의 base data인 sleep 과 ggplot2의 package data인 diamonds를 활용하여 각각의 그래프를 그려보도록 하겠습니다. <br>
  
  <br>
  
####  **2.1 x축 값만 지정한 그래프**

```{r}
library(ggplot2)
ggplot(diamonds, aes(cut))+
  geom_bar()
```
  
  x축 값을 지정하지 않으면 ggplot은 자동적으로  x축 데이터의 '빈도'를 y값으로 나타내줍니다. <br>
  즉, diamonds 자료의 cut이란 칼럼 안에 존재하는 데이터들(Fair, Good, ..)의 빈도를 계산하여 y축에 'count'로 나타내 준 것입니다. <br>

  aes()안에는 x축 값만 입력하고, geom_bar()에 stat을 설정해주지 않습니다. <br>
  사실 빈도수가 계산되도록 하기 위해선 geom_bar()에 stat='count'를 입력해주어야 합니다. <br>
  stat='count'는 y축의 높이를 데이터의 빈도(count)로 표시하는 bar그래프 형식으로 나타내라는 뜻입니다. <br>

  하지만 이를 지정하지 않고도 자동으로 y축의 값이 빈도로 표시되는 이유는, stat='count'가 bar그래프의 default 값이기 때문입니다. <br>
  default 값이란 미리 정해져 있는 값이나 설정치를 의미하며, 특정한 값이나 설정치를 지정되지 않았을 때 이 defaut(디폴트)값을 사용합니다. <br>
  즉, geom_bar함수에서는 stat='count'가 default 값으로 설정되어 있어 따로 지정하지 않아도 자동적으로 stat='count'의 형태가 적용된 것입니다. <br>
  
  <br>
  
#### **2.2 x축, y축 값을 지정한 그래프**

#####  **2.2.1 기본 bar 그래프**
  
```{r}
library(ggplot2)
ggplot(sleep, aes(ID, extra))+
  geom_bar(stat='identity')
```
  
  그래프를 그리기 위한 코드는 크게 두 부분으로 구성돼있습니다. 데이터를 바탕으로 그래프의 틀을 정해주는 ggplot과, 그래프의 형태를 정해주는 함수입니다. 그래프의 형태를 지정해주는 부분은 앞서 말한 레이어 추가 방식(+)을 통해 계속해서 지정해줄 수 있습니다. <br>
  
  가장 먼저 자료명을 입력하여 ggplot을 통해 그릴 그래프가 어떤 자료의 데이터를 기반으로 그릴 것인지를 정해줍니다. <br>
  aes는 지정한 자료의 데이터를 바탕으로 그래프의 틀을 정해주는 함수입니다. 따라서 aes에서 데이터를 기반으로 하는 x축과 y축, 데이터 색상을 지정해줍니다. <br>

  그래프의 틀을 지정해주었으면 어떤 형식으로 그릴 것인지 정해주어야 합니다. <br>
  bar그래프는 geom_bar()로 그릴 수 있습니다. 여기서 주의해야 할 점은 geom_bar() 안에 반드시 stat='identity'를 입력해주어야 한다는 것입니다. <br>
  stat은 ‘통계’의 뜻을 가진 ‘Statistic’의 약자로, bar 그래프의 형태에 대해 지정해줍니다. <br>
  identity는 y축 값의 높이를 데이터를 기반으로 정해줄 때 사용해줍니다. 즉, stat='identity'는 y축의 높이를 데이터의 값으로 하는 bar그래프의 형태로 지정한다는 것입니다. <br>

  <br>

#####  **2.2.2 데이터의 종류를 한 그래프 안에 나눠서 표시해주는 bar 그래프**

```{r}
library(ggplot2)
ggplot(sleep, aes(ID, extra, fill=group))+
  geom_bar(stat='identity') 
```
  
   이 그래프는 같은 ID내 존재하는 복수의 데이터, 즉 group을 색상으로 구분하여 표현하고, 범례에도 나타내고 있습니다. <br>
   이전의 그래프와 차이가 있다면, aes(ID, extra)에 fill=group이 추가된 것입니다. aes는 자료의 데이터를 기반으로 한 그래프틀을 정해줄 때 사용하는 함수이고, group은 sleep 자료 내 데이터입니다. <br>
   따라서 fill함수를 aes안에 써줌으로써 sleep내 데이터인 group에 색상이 지정된 것입니다.
   <br>
   
   <br>
  
#####  **2.2.3 데이터의 종류를 한 그래프 안에 나눠서 표시해주는 bar 그래프**
  
```{r}
library(ggplot2)
ggplot(sleep, aes(ID, extra, fill=group))+
    geom_bar(stat='identity', position = 'dodge')
```
  
  이 그래프는 group데이터를 두 개의 독립적인 막대로 제시하고 있습니다. <br>
  geom_bar()에 position = 'dodge' 함수를 더해주면 됩니다. <br>
  <br>

  position은 막대의 위치를 의미합니다. dodge는 복수의 데이터를 독립적인 막대 그래프로 나란히 표현할 때 사용합니다. <br>
  즉, position='dodge'는 막대의 위치를 개별적인 막대로 나란히 표현하라는 명령어인 것입니다. <br>
  단, 나란히 표시할 막대의 데이터를 fill 혹은 color 함수를 이용해 반드시 구분지어주어야 합니다. <br>
  
  <br>
  
#####  **2.2.4 데이터의 종류룰 비율로 표시해주는 bar 그래프**
  
```{r}
library(ggplot2)
ggplot(diamonds, aes(color, fill=cut))+
    geom_bar(position='fill')
```
  
  position='fill'은 말 그대로 막대 그래프를 화면에 꽉 채워,  x값 내의 데이터의 상대적인 비율을 나타내줄 때 씁니다. <br>
  <br>

  위 그래프는 diamonds 자료에서 다이아몬드의 색상(color)에 따른 컷팅(cut)상태의 비율을 나타낸 그래프입니다. D색상의 다이아몬드는 Ideal상태로 컷팅 된 비율이 가장 높음을 알 수 있습니다. <br>
  
  <br>
  
#####  **2.2.5 가로 그래프**

```{r}
library(ggplot2)
ggplot(sleep, aes(ID, extra, fill=group))+
    geom_bar(stat='identity')+
    coord_flip() 
```

  coord는 'coordinate'의 약자로 조정하고 꾸미는 것을 의미하며, flip은 '뒤집다'의 뜻을 가지고 있습니다. 즉, coord_flip()은 x축과 y축의 구성을 뒤집어 표현하라는 명령어이며,  x축과 y축의 위치가 바뀜과 동시에 가로의 막대로 값을 표현하는 bar그래프가 그려지도록 해줍니다. <br>
  <br>
  
  coord_flip은 데이터를 기반으로 하지 않고, bar그래프에 대한 함수도 아니기 때문에 ggplot과 geom_bar 함수 뒤에 레이어 추가 형식으로 지정해 줍니다. <br>
  
  <br>
  
##### **2.2.6 복수의 데이터를 나란히 표현해주는 가로그래프**

```{r}
library(ggplot2)
ggplot(sleep, aes(ID, extra, fill=group))+
    geom_bar(stat='identity', position = 'dodge')+
  coord_flip()
```

  position='dodge' 함수와 coord_flip함수를 동시에 적용한 그래프입니다. 이렇게 ggplot은 그래프의 형태를 레이어 추가 방식을 통해 복수의 명령을 간편하게 지정할 수 있습니다. <br>
  단, position은 한 가지만 설정할 수 있습니다. position='dodge', position=fill 은 불가능합니다. <br>
  <br>

##### **2.2.7 음수와 양수 막대 다르게 색상 입히기**
  데이터 준비 :  gcookbook 패키지의 데이터 <br> 

```{r}
library(gcookbook)
csub <- subset(climate, Source == "Berkeley" & Year >= 1900)
csub$pos <- csub$Anomaly10y >= 0
ggplot(csub, aes(x = Year, y = Anomaly10y, fill = pos)) +
  geom_col()
```

  <br>

  scale_fill_manual() 을 사용해 색깔을 바꾸고, guide=FALSE 로 범례를 지운 그래프 입니다. <br>

```{r}
ggplot(csub, aes(x = Year, y = Anomaly10y, fill = pos)) +
  geom_col(colour = "black", size = .25) +
  scale_fill_manual(values = c("#CCEEFF", "#FFDDDD"), guide = FALSE)
```

##### **2.2.8 막대 그래프를 이용한 파이-도넛 차트**
  일반적으로 파이그래프는 자료를 표현하는데 있어 그리 좋은 방법은 아닌 것으로 알려져 있습니다. <br>
  특히 자료의 갯수가 많아 질 경우 파이 그래프보다 도넛 그래프가 더 좋은 것으로 알려져 있습니다. <br>
  이번 목표는 파이그래프와 donut plot을 결합하여 보기 좋은 그래프를 만들어 보는 것입니다.    
  그래프에 쓰일 데이터는 다음과 같습니다. <br> 
  
```{r}
data <- data.frame(browser = c("MSIE","MSIE","MSIE","MSIE","Firefox","Firefox","Firefox","Chrome","Safari","Safari","Opera"),
                   version = c("MSIE 6.0","MSIE 7.0","MSIE 8.0","MSIE 9.0","Firefox 3.5","Firefox 3.6","Firefox 4.0","Chrome 10.0","Safari 4.0","Safari 5.0","Opera 11.x"),
                   share = c(10.35, 7.35, 33.06, 2.81, 1.58, 13.12, 5.43, 9.91, 1.42, 4.55, 1.65))
```

  먼저 Pie plot과 Donut plot을 비교해보자. ggplot2의 geom_rect()함수 및 coord_polar() 옵션을 이용하면 간단하게 파이차트와 도넛차트를 그릴 수 있습니다. <br>  
  geom_rect()를 이용하려면 ymin, ymax, xmin, xmax 좌표를 지정해주어야 합니다. *다만, geom_bar 함수로는 도넛차트만들기가 불가능합니다..* <br>
  
  차트를 그리기 위해 먼저 다음과 같이 데이터를 전처리 해줘야 합니다. <br>  
  
```{r}
library(dplyr)
data1 <- data %>%
  mutate(ymax = cumsum(share),
         ymin = cumsum(share)-share,
         ypos = ymin + (share/2),
         ratio = share / sum(share) * 100)
```

  먼저 geom_rect()를 이용하여 막대그래프를 만들어봅시다. <br> 

```{r}
p <- ggplot(data1)+
  geom_rect(aes(xmin=3,xmax=4,ymin=ymin,ymax=ymax, fill=browser, alpha=0.7))
p
```

  이제 coord_polar()를 이용하여 좌표계를 원형좌표계로 변환을 해줍니다 이는 양궁에서 쓰이는 과녁과 비슷한 Buul’s eye plot이 그려집니다. <br>
  
```{r}
p1 <- p + 
  coord_polar()
```

  다음 이 그래프를 파이차트로 변환하려면 coord_polar의 theta옵션을 “y”로 주면 됩니다. <br>

```{r}
p1 <- p + 
  coord_polar(theta = "y") 
p1
```

  그리고 이 그래프를 도넛 차트로 바꾸는 것은 x축 좌표의 범위를 바꾸어 중앙 공간을 비우도록 하면 됩니다. <br>
  
```{r}
p1 <- p +
  coord_polar(theta = "y") +
  xlim(0,4)
p1
```

  깔끔한 차트를 위해서 범례와 불필요한 축을 없애고, 대신 browser version을 표시해 줍니다. <br>

```{r}
p2 <- p1 + 
  geom_text(aes(x=3.5,y=ypos+1,label=version))+
  guides(fill=FALSE) + 
  theme(axis.title = element_blank(),       # 축 타이틀 삭제
        axis.text = element_blank(),        # 축 텍스트 삭제 
        axis.ticks = element_blank(),       # 축 ticks  삭제
        panel.background = element_blank(), # 패널 배경 삭제 
        legend.position = "none"            # 범례삭제
        )

p2
```

  다음으로 도넛 차트에 파이 차트를 결합할 수 있습니다. 먼저 파이차트를 그리기 위한 데이타 전처리가 한번 더 필요합니다. <br> 
  
```{r}
data2 <- data1 %>%  
  group_by(browser) %>% 
  summarise_each(list(sum), sum = share) %>% 
  arrange(desc(sum)) %>%
  mutate(cumsum = cumsum(sum),
         pos = cumsum - (sum/2),
         ymin = cumsum - sum,
         ratio = sum/sum(sum)*100)
```

  이제 파이차트를 위한 전처리가 끝난 data2를 이용하여 기존의 도넛차트에 파이차트를 덧그려줍니다. <br>
  
```{r}
p3 <- p2 + 
  geom_rect(data=data2, aes(xmin=0, xmax=3, ymin=ymin, ymax=cumsum,fill=browser, alpha=0.7)) +
  geom_text(data=data2, aes(x=1.5, y=pos, label=browser))
p3
```

  <br><br>
  
## **3. geom_boxplot**
***
  boxplot은 중앙값 , 최댓값, 최솟값, 사분위를 사용하여 자료의 측정 값들이 어떤 모양으로 분포되어 있는지 알려줍니다. <br>
  또한 boxplot을 통해서  특이값의 개수와 자료의 대칭성, 산포도, 중앙값을 한 눈에 알 수 있습니다. <br>
  
  ![boxplot name](https://m.blog.naver.com/PostView.nhn?blogId=coder1252&logNo=220987370719&targetKeyword=&targetRecommendationCode=1#)
  
  airquality(R base) 1973년 뉴욕의 기후 자료를 통해서 boxplot 그래프를 그려보겠습니다. <br>
  
  <Br>

#### **3.1 하나의 변수로 그래프 그리기**
  Temp(기온) 변수 하나를 가지고 boxplot을 그려보겠습니다. <br>
  
```{r}
library(ggplot2)

ggplot(data=airquality, aes(x=1, y=Temp))+
  geom_boxplot()
```

  변수가 하나일 때는 하나의 boxplot만 그려집니다. <br>
  
  <br>

#### **3.2 두개의 변수로 그래프 그리기** 
  x축은 Month(월), y축은 Temp(온도)로 설정하여 그래프를 그려주었습니다. <br> 
  
```{r}
ggplot(data=airquality, aes(x=Month, y=Temp, group=Month))+
  geom_boxplot()
```
  
  월별로 boxplot이 그려집니다. 또한 각 월 별 기온의 이상치와 중앙값, 최댓값과 최솟값을 한 눈에 알 수 있습니다. <br>
  
  <br>

#### **3.3 그래프 색/크기 바꾸기** 
  boxplot의 색과 크기는 fill, color, width 지정을 통해 바꾸어 줄 수 있습니다. <br>
  
```{r}
ggplot(data=airquality, aes(x=Month, y=Temp, group=Month))+
  geom_boxplot(fill='slategrey',color='darkslategrey', width=0.3)
```
  
  <br>

#### **3.4 이상치(outlier) 색/모양 바꾸기** 
  boxplot 그래프에서는 이상치(outlier)의 색과 모양도 바꾸어 줄 수 있습니다. <br>
  
```{r}
ggplot(data=airquality, aes(x=Month, y=Temp, group=Month))+
  geom_boxplot(outlier.color = 'red', outlier.shape = 2) # 이상치 색, 모양 
```

  이상치를 나타나지 않게 하려면 outlier.shape를 NA로 지정해주면 됩니다. <br>
  
```{r}
ggplot(data=airquality, aes(x=Month,y= Temp,group=Month))+
  geom_boxplot(outlier.shape = NA)
```
  
  <br>

#### **3.5 평균 추가하기** 
  중앙값 이외에도 평균을 알고 싶다면 stat_summary를 통해 평균을 추가해 줄 수 있습니다.  <br>
  
```{r}
ggplot(data=airquality, aes(x=Month,y= Temp,group=Month))+
  geom_boxplot()+
  stat_summary(fun.y="mean", geom="point", shape=22, size=3, fill="blue") # 평균 추가
```
  
  <br><br>
  
## **4. geom_point / jitter**
***

  geom_point 함수와 geom_jitter 함수는 기본적으로 산점도를 나타낼 때 사용합니다. <br>
  
  <br>

####  **4.1 point와 jitter 함수의 차이**
  다만 point 함수는 겹치는 데이터에 대해 아무런 조치를 취하지 않는 반면, <br>
  jitter 함수는 겹치는 데이터를 좌우로 흔들어 나타내 줍니다. <br>
  두 함수의 차이는 아래에서 자세히 살펴보겠습니다. <br>

```{r}
library(ggplot2)
ggplot(midwest, aes(state, percollege))+
  geom_point()
```
```{r}
ggplot(midwest, aes(state, percollege))+
  geom_jitter()
```

  미국 중서부 5개 주 카운티를 대상으로 지역정보를 조사한 midwest 데이터를 사용하여 geom_jitter함수를 설명하겠습니다. <br>
  percollege변수는 각각의 카운티에서 대학교육을 받은 사람의 비율을 나타내고, state는 중서부에 속한 다섯 개 주를 의미합니다. <br>
  geom_point를 사용해 그래프를 그린 결과 카운티를 의미하는 각각의 점들이 겹쳐져 알아보기 어렵습니다. <br>

  <br>
  
####  **4.2 높이조정**
  점이 흩뿌려지는 높이는 height인자를 통해 조정할 수 있습니다. <br>
  
```{r}
dia<-diamonds[sample(1:length(diamonds$carat), 1000), ]

ggplot(dia, aes(cut, color))+
  geom_jitter()

ggplot(dia, aes(cut, color))+
  geom_jitter(height = 0.1)
```

  양의 방향(위)과 음의 방향(아래) 모두 추가되므로 총 넓어지는 범위는 height에 지정된 값의 두 배입니다. 디폴트 값은 0.4입니다. <br>
  이를 설명하기 위해 diamonds데이터에서 1000개만 랜덤추출한 데이터를 사용하였습니다. <br>
  첫 번째 그래프와 두 번째 그래프 사이에 컬러별 분포의 높이가 달라졌음을 알 수 있습니다. <br>

  <br>

####  **4.3 너비조정**
  점이 흩뿌려지는 너비는 width인자를 통해 조정할 수 있습니다. <br>
  
```{r}
ggplot(midwest, aes(state, percollege))+
  geom_jitter(width = 0.2)
```
  
<br>

####  **4.4 위치고정**
  geom_jitter함수는 화면위에 작은규모의 랜덤변수를 생성하여 점들을 흩뿌려줍니다. <br>
  그렇기 때문에 같은 데이터와 소스코드를 사용하더라도 매 시행시 점들이 약간씩 움직이는것을 볼 수 있습니다. <br> 
  
```{r}
set.seed(2)
ggplot(midwest, aes(state, percollege))+
  geom_jitter()
```

  일정하게 고정시키려면 set.seed함수를 사용합니다. set.seed함수에 특정 숫자를 넣고 geom_jitter를 실행하면 항상 같은 그래프를 볼 수 있습니다. <br>
  
  <br>

####  **4.5 색상**

  `color` 인수를 사용해 여러 조건들을 설정할 수 있습니다. <br>
  
```{r}
ggplot(midwest, aes(state, percollege))+
  geom_jitter(data=midwest, aes(color=inmetro==1, 
                                shape=percprof>mean(percprof)))
```

  대도시권에 속해있는 카운티의 색을 다르게 지정하고 박사교육과정을 받은 비율이 평균보다 높은 카운티에는 모양을 바꿨습니다. <br> 
  subset함수를 사용하면 두 가지 이상의 조건을 지정하여 표현 할 수 있습니다. <br> 

  <br><br>

##  **5. geom_line**
***

  R의 내장 데이터인 Orange를 사용하겠습니다. Orange는 1부터 5까지의 나무의 나이에 따른 성장을 나타낸 데이터입니다. <br>
  
  <br>
  
#### **5.1 기본구성** 

```
ggplot(data=, aes(x=, y=)) + geom_line()
```
  
  ggplot 함수는 그래프의 틀을 정해줍니다. 그래프를 그릴 데이터를 적어주고, aes에는 x축과 y축을 지정합니다. <br>
  data 및 x,y 등은 생략할 수 있습니다. <br>
  
```{r}
library(dplyr)
library(ggplot2)

Orange%>%
  filter(Tree==1)%>%
  ggplot(aes(age, circumference))+ 
  geom_line()
```
  
  위 그래프는 1번 오렌지나무의 나이별 성장을 나타낸 그래프입니다. <br>
  dplyr 패키지를 이용해 Tree가 1일 때만 선택해서 그려줬습니다. <br>
  
  <br>
  
#### **5.2 색상** 
  색상을 지정하는 이유에는 대표적으로 두 가지가 있습니다. <br>
  
  <br>
  
##### **5.2.1 단순 색상 구분** 
  단순히 line그래프의 선 색상을 바꾸기 위해 사용합니다. geom_line()부분에 color를 통해 원하는 색상명을 입력해줍니다. <br>
  
```{r}
Orange%>%
  filter(Tree==1)%>%
  ggplot(aes(age, circumference))+
  geom_line(color = 'red')
```

  <br>
  
##### **5.2.2 변수구분** 

```{r}
#!
ggplot(Orange, aes(age, circumference))+
  geom_line()

#2
ggplot(Orange, aes(age, circumference, color = Tree))+
  geom_line()

ggplot(Orange, aes(age, circumference))+
  geom_line(aes(color = Tree))
```
  
  첫번째 그래프는 5가지의 Tree의 정보가 나타나 있지 않고 age와 circumference의 관계만 나타내고 있습니다. <br>
  중간중간 세로 직선이 생기는 이유는 age별로 1번부터 5번까지의 나무가 나타내는 값을 모두 선으로 이었기 때문입니다. 그리고 그 값들을 가로 선으로 이어 나타냈습니다. <br>
  
  <br>

  두번째 그래프는 Tree별 age와 circumference의 관계를 나타내고 있습니다. <br>
  변수에 color를 지정하면 변수별로 색상을 다르게해 그래프에 함께 나타내줍니다. <br> 
  두번째 그래프는 변수 Tree를 색깔별로 구분하여 line그래프에 나타냈습니다. <br>
  
  <br>
 
  주의해야할 점은 color를 이용해 변수 값을 구분해줄 땐 반드시 aes안에 적용해야합니다. <br>
  aes는 데이터의 값들을 바탕으로 그래프 틀을 정해주기 때문에 aes안에 지정해야 지정해준 값을 변수로 인식할 수 있습니다. <br>
  aes는 ggplot과 geom 함수 모두에 적용할 수 있습니다. <br>
  
  <br>
  
#### **5.3 라인타입** 

```{r}
ggplot(Orange, aes(age, circumference, color = Tree))+
  geom_line(linetype = 6)+
  theme(panel.background = element_blank())
```

  편의상 plot의 배경을 공백으로 만들어줬습니다. line그래프의 선의 종류는 linetype을 이용해서 그릴 수 있습니다. <br>
  linetype는 1~6까지 총 6가지 타입이 있습니다. <br>
  
  ![linetype](https://m.blog.naver.com/PostView.nhn?blogId=coder1252&logNo=221031694057&targetKeyword=&targetRecommendationCode=1#)
  
```{r}
ggplot(Orange, aes(age, circumference))+
  geom_line(aes(linetype = Tree))+
  theme(panel.background = element_blank())

ggplot(Orange, aes(age, circumference, color = Tree))+
  geom_line(aes(linetype = Tree))+
  theme(panel.background = element_blank())
```
  
  linetype에 aes를 지정하여 linetype별로 변수를 구분할 수도 있습니다. color와 lintype을 동시에 적용할 수도 있습니다. <br>
  
  <br>
  
#### **5.4 선 굵기** 
  size를 통해 선의 굵기를 지정할 수 있습니다. <br>
  
```{r}
ggplot(Orange, aes(age, circumference, color = Tree))+
  geom_line(size=3)
```
  
  <br>

#### **5.5 선 끝 모양**
  lineend를 통해 선의 끝 모양을 지정할 수 있습니다. butt과 square은 거의 비슷하며, butt이 line그래프의 디폴트값(기본값)입니다. <br>
  
```{r}
ggplot(Orange, aes(age, circumference, color = Tree))+
  geom_line(lineend ='butt', size=3) # butt : 디폴트 값 
```

  round는 line의 끝을 둥굴게 만들어줍니다. <br>
  
```{r}
ggplot(Orange, aes(age, circumference, color = Tree))+
  geom_line(lineend='round', size=3) # 둥글게
```
  
  arrow함수를 이용해 화살표를 추가할 수 있습니다. <br>
  
```{r}
ggplot(Orange, aes(age, circumference, color=Tree))+
  geom_line(arrow = arrow())
```
  
  <br>
  
#### **5.6 계단형 그래프** 
  geom_step은 각 값의 값을 직선이 아닌 계단 형식으로 이어주는 함수입니다. <br>
  
```{r}
ggplot(Orange, aes(age, circumference, color=Tree))+
  geom_step()
```
  
  <br><br>
